臺灣高雄地方法院刑事判決　　　　　　　95年度易字第2424號
公　訴　人　臺灣高雄地方法院檢察署檢察官
被　　　告　甲○○
　　　　　　　　　　（另案執行中）
上列被告因贓物案件，經檢察官提起公訴（95年度偵字第25235
號），本院適用簡式審判程序，判決如下：
    主  文
甲○○故買贓物，累犯，處拘役伍拾玖日，如易科罰金，以銀元
參佰元即新臺幣玖佰元折算壹日。
    事  實
一、甲○○前於民國92年間因違反毒品危害防制條例案件，經本
    院以92年度易字第2231號判處有期徒刑3 月確定，於93 年6
    月25日執行完畢。詎不知悔改，於95年2 月9 日上午11時許
    ，在高雄市左營區孔子廟旁萬能公園，已預見真實姓名年籍
    不詳之成年人向其以新台幣（下同）900 元兜售之SHARP 廠
    牌GX-31 型、外觀銀色之手機係來路不明之贓物【該手機係
    丙○○（原名柯惠心）所有，於95年2 月9 日上午10時50分
    許，在高雄市新興區○○○路159 號伊萊麗美髮工作室內遭
    真實姓名年籍不詳之人竊取】，猶基於故買贓物之故意，以
    900 元之代價購得前開手機，並於同日下午2 時30分許，至
    高雄市左營區○○○路36 1巷4 號中華當鋪，以1900元之代
    價，典當與中華當鋪內不知情之現場負責人孫振華，嗣經丙
    ○○報警處理，為警循線查獲上情。
二、案經案經高雄市政府警察局移送臺灣高雄地方法院檢察署檢
    察官偵查起訴。
    理      由
一、訊據被告甲○○坦承：以900 元購入該手機，購買之初因過
    低於可能市價，已有預見該手機係他人竊取之贓物，然因貪
    圖小利，是猶以低價故買該手機等詞明確，而被告所故買之
    夏普廠牌GX-31 型、外觀銀色之手機原係丙○○所有，於95
    年2 月9 日上午10時50分許，在高雄市新興區○○○路15 9
    號伊萊麗美髮工作室內，遭1 名真實姓名年籍不詳之人竊取
    得手後，隨即搭乘另名真實姓名年籍不詳、於店外把風接應
    之人所騎乘之機車，共同離去現場之事實，業據證人即被害
    人丙○○於警詢及偵查中證述綦詳（見偵卷第18至19頁、警
    卷第5 至6 、8 頁），尚有扣案上開手機1 具之贓物認領保
    管單1 紙在卷可佐（見警卷第20頁），足見該手機確屬贓物
    無疑；又被告故賣該手機贓物後，將以向不知情之中華當鋪
    現場負責人孫振華典當得款1900元，其後孫振華再透過奇摩
    拍賣網站將該手機以4000元價格拍賣出售與不知情之江程生
    ，其後由警循線查獲而在江程生處扣得該手機之過程，業據
    證人孫振華、江程生等人於警詢中陳述明確（見警卷第9 至
    11 、12 至13頁），並有中華當鋪點當日報表1 張、奇摩拍
    賣網站交易紀錄及孫振華拍賣該手機之網頁列印本各1 份及
    中華當鋪之高雄市政府營利事業登記證影本1 紙等資料在卷
    可參（見警卷第24、32至35、40至42頁）。綜上所述，本件
    事證明確，被告犯行已堪認定。
二、嗣於被告甲○○行為後，刑法相關規定業經修正，並自95年
    7 月1 日施行，而同於95年7 月1 日修正施行之刑法第2 條
    規定，乃係關於新舊法比較適用之準據法，其本身無關行為
    可罰性要件之變更，故於95年7 月1 日前揭法律修正施行後
    ，如有涉及比較新舊法之問題，即應逕依修正後刑法第2 條
    第1 項規定，為「從舊從輕」之比較（參見最高法院95年度
    第8 次刑事庭會議決議意旨）。茲分述如下：
（一）刑法分則編各罪所定罰金之貨幣單位原為銀元，且依修正
      前刑法第33條第5 款規定，罰金刑為1 銀元以上，而有關
      罰金倍數之調整及銀元與新台幣之折算標準，則定有「罰
      金罰鍰提高標準條例」及「現行法規所定貨幣單位折算新
      台幣條例」，除罰金以1 銀元折算3 元新台幣外，並將72
      年6 月26日以前修正之刑法部分條文罰金數額提高2 至10
      倍，其後修正者則不再提高倍數；嗣修正後刑法第33條第
      5 款則將罰金刑提高為新台幣1 千元以上，並以百元計算
      之，且因刑法第33條第5 款所定罰金貨幣單位既已改為新
      台幣，刑法分則編各罪所定罰金之貨幣單位亦應配合修正
      為新台幣，且考量刑法修正施行後，不再適用「現行法規
      所定貨幣單位折算新台幣條例」，為使刑法分則編各罪所
      定罰金之最高數額與刑法修正前趨於一致，爰增訂刑法施
      行法第1 條之1 規定，將刑法分則編各罪所定罰金之貨幣
      單位均改為新台幣，並將72年6 月26日以前修正之刑法部
      分條文罰金數額提高為30倍，其後修正者則提高為3 倍。
      是以刑法分則編各罪所定罰金刑之最高數額，於上開規定
      修正後仍屬一致，並無不同；但其罰金刑之最低數額，修
      正前1 銀元以上之規定，經配合修正前罰金罰鍰提高標準
      條例第2 條（現已刪除）規定，就其原定數額提高為10倍
      ，再經折算，即為新台幣30元，因修正後已提高為新台幣
      1 千元以上，自以修正前之規定較為有利。
（二）修正後刑法第41條第1 項前段關於得易科罰金之折算標準
      ，由「得以1 元以上3 元以下折算1 日」（按：此規定配
      合現已刪除之修正前罰金罰鍰提高標準條例第2 條規定，
      就其原定數額提高為100 倍折算1 日，則最高應以銀元
      300 元折算1 日，經折算為新台幣後，應以新台幣900 元
      折算1 日），提高為「以新台幣1 千元、2 千元或3 千元
      折算1 日」，並刪除「因身體、教育、職業、家庭之關係
      或其他正當事由，執行顯有困難」之條件。是以修正前關
      於易科罰金之折算標準金額較低，自係較為有利。
（三）修正後刑法第47條關於累犯之規定，則以出於故意再犯有
      期徒刑以上之罪者為限，是以修正後刑法之累犯規定，對
      於被告較為有利，應適用修正後之規定。
（四）準此而論，前揭刑法施行法第1 條之1 之增訂及刑法第33
      條第5 款之修正，乃係刑法分則編各罪所定罰金刑之刑罰
      法律效果之變更，前揭刑法第41條第1 項易科罰金折算標
      準、刑法第47條關於累犯之規定之修正，均屬科刑規範事
      項之變更，自應依刑法第2 條第1 項規定，綜合罪刑全部
      結果，整體為新舊法之「從舊從輕」比較，參見最高法院
      24年上字第4634號判例意旨、27年上字第261 號判例意旨
      。故經綜合比較新舊法結果，修正後刑法之罰金刑最低度
      及易科罰金折算標準等規定，對被告論罪科刑之影響較累
      犯規定為鉅，且對於被告並非有利，是應適用修正前刑法
      之規定，至累犯部分，則依一體適用之原則，亦適用修正
      前刑法之規定。
三、核被告所為，係犯刑法第349 條第2 項之故買贓物罪。又被
    告前於民國92年間因違反毒品危害防制條例案件，經本院以
    92年度易字第2231號判處有期徒刑3 月確定，於93年6 月25
    日執行完畢，有臺灣高等法院被告前案紀錄表1 份在卷可按
    ，其受有期徒刑執行完畢，5 年以內再犯本件有期徒刑以上
    之罪，為累犯，應依修正前刑法第47條第之規定加重其刑。
    爰審酌被告故買他人竊取之贓物，又轉售牟利供己花用，將
    致被害人所受之損害有難以回復之虞，更變相增生竊盜犯行
    ：惟考量被告犯後坦承犯行，態度良好，又該手機贓物以交
    由失主丙○○領回，其犯罪行為所生實害已有降低，且被告
    典當該手機所獲利益非鉅等一切情狀，量處如主文所示之刑
    ，並依修正前刑法第41條第1 項之規定，定其易科罰金之折
    算標準。
據上論斷，應依刑事訴訟法第299 條第1 項前段、第273 條之1
第1 項，刑法第2 條第1 項前段、第349 條第2 項，修正前刑法
第47、41條第1 項前段，罰金罰鍰提高標準條例第1 條前段、修
正前罰金罰鍰提高標準條例第2 條，現行法規所定貨幣單位折算
新臺幣條例第2 條，判決如主文。
本案經檢察官乙○○到庭執行職務。
中　　華　　民　　國　　96　　年　　2 　　月　　12　　日
                  刑事第十三庭  法　官  戴韻玲
以上正本證明與原本無異。
如不服本判決，應於收受送達後10日內向本院提出上訴書狀。
中　　華　　民　　國　　96　　年　　2 　　月　　12　　日
 　　　　　　　　　　　　       書記官  李春慧
附錄條文：
刑法第349條第2項：
搬運、寄藏、故買贓物或為牙保者，處5 年以下有期徒刑、拘役
或科或併科1 千元以下罰金。
